臺灣桃園地方法院刑事判決　　　　　　　　　　　　九十二年度訴字第一一七四號
　　公　訴　人　臺灣桃園地方法院檢察署檢察官
　　被　　　告　甲○○
右列被告因違反毒品危害防制條例案件，經檢察官提起公訴（九十二年度毒偵字第一
Ｏ五一號），及移
    主  文
甲○○連續施用第一級毒品，處有期徒刑拾月，扣案之第一級毒品海洛因肆包（驗餘
淨重合計壹點玖捌公克）沒收銷燬之，扣案之注射針筒壹支，沒收。又連續施用第二
級毒品，處有期徒刑陸月，扣案之第二級毒品安非他命貳包（驗餘淨重合計拾點零伍
捌壹公克）沒收銷燬之，扣案之安非他命吸食器壹支，沒收。應執行有期徒刑壹年貳
月，扣案之第一級毒品海洛因肆包（驗餘淨重合計壹點玖捌公克）、第二級毒品安非
他命貳包（驗餘淨重合計拾點零伍捌壹公克）均沒收銷燬之，扣案之安非他命吸食器
壹支、注射針筒壹支，均沒收。
    事  實
一、甲○○前曾於民國八十八年間，因施用毒品案件，經本院以八十八年度毒聲字第
    七八八六號裁定送觀察、勒戒後，認有繼續施用毒品之傾向，再經本院裁定令入
    戒治處所施以強制戒治一年，於九十年九月九日強制戒治期滿，由臺灣桃園地方
    法院檢察署檢察官於九十年九月二十六日以九十年度戒偵字第八七五號為不起訴
    處分確定。復因施用毒品案件，由臺灣桃園地方法院檢察署檢察官聲請本院裁定
    強制戒治，並提起公訴，經本院於九十一年十一月十一日以九十一年度訴字第一
    一二七號判決判處有期徒刑七月（施用第一級毒品）、四月（施用第二級毒品）
    ，應執行有期徒刑十月，而於九十一年十二月八日確定。甲○○猶不知悔悟，復
    基於施用第一級毒品之概括犯意，自九十二年三月二十八日起至同年四月六日止
    ，在桃園縣八德市○○路一０六巷二五弄二十衖一號住處、同縣八德市○○路○
    段一六三三巷六弄十五號三樓及同縣八德市某不詳公共廁所等處，以將海洛因加
    水注射或放入香菸點燃之方式，連續非法施用第一級毒品海洛因多次，平均一天
    施用二至三次。復另行起意，並基於施用第二級毒品之概括犯意，自九十二年三
    月二十八日起至同年四月六日止，在桃園縣八德市○○路一０六巷二五弄二十衖
    一號住處、同縣八德市○○路○段一六三三巷六弄十五號三樓及同縣八德市某不
    詳公共廁所等處，以將安非他命放置吸食器燃燒之方式，連續非法施用第二級毒
    品安非他命多次，平均一天施用一次。嗣於九十二年三月二十八日上午十一時三
    十分許，在同縣八德市○○路○段一六三三巷六弄十五號三樓為警查獲，並扣得
    第一級毒品海洛因四包（驗餘淨重合計一．九八公克），繼又於同年四月六日晚
    上七時許，在同縣八德市○○街一Ｏ九巷十五號門口為警查獲，扣得第二級毒品
    安非他命二包（驗餘淨重合計一Ｏ‧Ｏ五八一公克）及其所有供施用第一級、第
    二級毒品所用之安非他命吸食器一支、注射針筒一支。
二、案經桃園縣警察局平鎮分局報請臺灣桃園地方法院檢察署檢察官起訴暨移送併辦
    。
    理  由
一、右揭犯罪事實，業據被告甲○○於本院審理時坦承不諱，且被告於前揭時、地為
    警查獲後所採尿液，經送鑑定結果，均呈嗎啡及安非他命之陽性反應一節，有桃
    園縣衛生局不法藥物尿液檢定書二紙在卷可稽，並有前開事實欄所述之第一級毒
    品海洛因四包（驗餘淨重合計一．九八公克）、第二級毒品安非他命二包（驗餘
    淨重合計一Ｏ‧Ｏ五八一公克）、安非他命吸食器一支、注射針筒一支等物扣案
    可證，而前開扣案毒品經鑑定，確含第一級毒品海洛因、第二級毒品安非他命成
    分之事實，亦有法務部調查局九十二年五月二十二日第000000000號鑑
    定通知書、國防部憲兵司令部九十二年十一月七日（92）宇鑑字第一四八一二號
    鑑驗通知書各一紙附卷可憑，堪認被告之自白與事實相符。又被告前曾於八十八
    年間，因施用毒品案件，經本院以八十八年度毒聲字第七八八六號裁定送觀察、
    勒戒後，認有繼續施用毒品之傾向，再經本院裁定令入戒治處所施以強制戒治一
    年，於九十年九月九日強制戒治期滿，由臺灣桃園地方法院檢察署檢察官於九十
    年九月二十六日以九十年度戒偵字第八七五號為不起訴處分確定。復因施用毒品
    案件，由臺灣桃園地方法院檢察署檢察官聲請本院裁定強制戒治，並提起公訴，
    經本院於九十一年十一月十一日以九十一年度訴字第一一二七號判決判處有期徒
    刑七月（施用第一級毒品）、四月（施用第二級毒品），應執行有期徒刑十月，
    而於九十一年十二月八日確定等節，有臺灣高等法院被告全國前案紀錄表、臺灣
    桃園地方法院檢察署刑案資料查註紀錄表各一份在卷可稽，從而，被告三犯施用
    第一級毒品海洛因、第二級毒品安非他命之犯行，亦堪認定。綜上，本案事證明
    確，被告犯行洵堪認定，應予依法論科。
二、核被告甲○○所為，係犯毒品危害防制條例第十條第一項之施用第一級毒品罪、
    同條第二項之施用第二級毒品罪。被告持有第一級毒品海洛因、第二級毒品安非
    他命之低度行為，應為分別為其施用第一級毒品海洛因、第二級毒品安非他命之
    高度行為所吸收，不另論罪。被告分別先後多次施用第一級毒品海洛因及第二級
    毒品安非他命之行為，均時間緊接，所犯構成要件相同，顯均係基於概括之犯意
    為之，應各依連續犯之規定以一罪論，並均依法加重其刑。被告所犯施用第一級
    毒品及第二級毒品之罪，犯意各別，罪名不同，應予分論併罰。公訴人雖僅就被
    告於九十二年三月二十八日被查獲採尿回溯九十六小時內某時點施用海洛因、安
    非他命之犯行起訴，惟其餘部分犯行（含併案之犯罪事實）與起訴部分具有連續
    犯之裁判上一罪之關係，為起訴效力所及，本院自得應併予審理。爰審酌被告犯
    罪之動機、方法、其前經觀察、勒戒、強制戒治後，復仍再行施用第一級、第二
    級毒品，戕害己身，顯無悔改之意、及其犯後坦承犯行，態度良好等一切情狀，
    就其所犯前述之罪，分別量處如主文所示之刑，並定其應執行之刑。
三、扣案之第一級毒品海洛因四包（驗餘淨重合計一．九八公克）、安非他命二包（
    驗餘淨重合計一Ｏ‧Ｏ五八一公克），分別為毒品危害防制條例所規範之第一級
    、第二級毒品，應依同條例第十八條第一項前段之規定宣告沒收銷燬之。扣案之
    安非他命吸食器一支、注射針筒一支（見九十二年度保管字第一八五Ｏ號），為
    被告所有供施用毒品之器具，業據被告供承在卷，爰依刑法第三十八條第一項第
    二款宣告沒收。至扣案之安非他命吸食器一組（見九十二年度保管字第一六九六
    號），被告否認為其所有，而查獲處非被告之住處，業據被告陳述在卷，且在場
    同被查獲之李訓淵、陳信志、陳麗安亦均供陳不知吸食器是何人的等語，從而，
    並無證據證明扣案之吸食器一組為被告所有（公訴人認吸食器為被告所有供施用
    安非他命所用之物，容有誤會），再移送併辦（九十二年度毒偵字第一一五一號
    ）部分，其中扣案之黑色皮包一個，與被告施用毒品無直接關連性，自均不為沒
    收之諭知。另移送併辦（九十二年度毒偵字第一一五一號）部分，其中扣得之藥
    勺二支、分裝夾鏈袋七十九個、海洛因五包，雖被告供承上揭扣案物均為供伊吸
    食之毒品及供吸食所用之物，然此僅被告自白，而被告另涉有販賣第一級毒品罪
    嫌，扣得之藥勺二支、分裝夾鏈袋七十九個、海洛因五包為該案之重要證物，未
    免該案日後調查、審理困難，爰不為沒收之諭知，附此敘明。
據上論斷，應依刑事訴訟法第二百九十九條第一項前段，毒品危害防制條例第十條第
一項、第二項、第十八條第一項前段，刑法第十一條前段，第五十六條、第五十一條
第五款、第三十八條第一項第二款，判決如主文。
本案經檢察官黃重鋼到庭執行職務。
中        華        民        國    九十三    年    一    月    六      日
                                臺灣桃園地方法院刑事第一庭
                                    法  官  黃梅淑
右正本證明與原本無異。
如不服本判決，應於判決送達後十日內向本院提出上訴狀( 應附繕本 )，上訴於
臺灣高等法院。
                                    書記官  孫立文
中        華        民        國   九十三   年   一   月    八    日
附論罪科刑依據之法條：
毒品危害防制條例第十條
施用第一級毒品者，處六月以上五年以下有期徒刑。
施用第二級毒品者，處三年以下有期徒刑。
毒品危害防制條例第十八條
查獲之毒品及專供製造或施用毒品之器具，不問屬於犯人與否，均沒收銷
燬之。但合於醫藥或研究之用者，得不予銷燬。
前項合於醫藥或研究用毒品或器具之管理辦法，由法務部會同行政院衛生
署定之。
